【裁判字號】    97,交簡上,605
【裁判日期】    980311
【裁判案由】    過失傷害
【裁判全文】
臺灣臺中地方法院刑事判決           97年度交簡上字第605號
上  訴  人  臺灣臺中地方法院檢察署檢察官
上  訴  人
即  被  告  乙○○
上列上訴人因被告過失傷害案件，不服本院中華民國九十七年六
月九日九十七年度交簡字第號第七○號刑事簡易判決（起訴案號
：九十七年度偵字第九八六○號）提起上訴，本院管轄之第二審
合議庭判決如下：
    主    文
上訴駁回。
    犯 罪 事 實 及 理 由
一、本案經本院審理結果，認第一審以上訴人即被告乙○○（下
    稱被告）犯刑法第二百八十四條第一項前段之過失傷害罪，
    判處有期徒刑二月，如易科罰金，以新臺幣（下同）一千元
    折算一日，其認事用法均無不合，量刑亦屬妥適，應予維持
    ，並除證據欄茲補充「臺灣省臺中縣區車輛行車事故鑑定委
    員會民國九十八年一月七日中縣鑑字第○九八五五○○○一
    四號鑑定意見書」外，餘均引用第一審刑事簡易判決及檢察
    官起訴書記載之事實、證據及理由（如附件）。
二、公訴人上訴意旨以：被告肇事後，迄今未達成民事賠償責任
    ，顯無悔過之意，原審量刑過輕，尚不足懲戒被告犯行等語
    。被告上訴意旨以：伊認為雙方均有過失，且經濟不好，近
    來沒有工作，未能與告訴人和解，係因告訴人所要求之和解
    金額過高，伊無法負擔云云。
三、惟查：
（一）按關於刑之量定，係實體法上賦予法院得為自由裁量之事
      項，苟已斟酌刑法第五十七條各款所列情狀，而未逾越法
      定刑度，或濫用其權限，即不得任意指摘為違法（最高法
      院七十二年度臺上字第六六九六號、七十五年度臺上字第
      七Ｏ三三號判例、九十五年度臺上字第七三一五號、第七
      三六四號判決均可參照）。且在同一犯罪事實與情節，如
      別無其他加重或減輕之原因，下級審法院量定之刑，亦無
      過重或失輕之不當情形，則上級審法院對下級審法院之職
      權行使，原則上應予尊重（最高法院八十五年度臺上字第
      二四四六號判決參照）。
（二）被告所犯之刑法第二百八十四條第一項前段之過失傷害罪
      ，其法定刑為「六月以下有期徒刑、拘役或五百元以下罰
      金」，而原審已依刑事訴訟法第四百五十四條第二項詳細
      記載認定之犯罪事實、證據及應適用之法條，顯已審酌被
      告之過失傷害犯行，對告訴人丙○○、甲○○（下稱告訴
      人二人）所造成之損害、被告之過失程度、被告符合自首
      規定及被告迄至簡易判決為止，尚未與告訴人達成民事和
      解等一切情狀。而被告及告訴人二人係因雙方就和解金額
      差距過大，致未能達成民事和解，且本件告訴人損害賠償
      金額之認定，本應由雙方循民事訴訟途徑，依據告訴人提
      出實際所受損害之證明及被告過失程度，由民事法院依法
      裁判，始為正途，自不能在原審業已考量雙方尚未達民事
      和解的客觀情狀，而於法定刑度內量處被告有期徒刑二月
      ，並諭知易科罰金之折算標準後，再以雙方尚未達成民事
      和解，而請求量處更重的刑度。從而原審量刑並無何違法
      失當之處，上訴人指摘原審判決量刑過輕等語，並無理由
      ，應將其上訴駁回。
（三）至於被告認為雙方均有過失云云，按汽車行駛至交岔路口
      ，轉彎車應讓直行車先行，道路交通安全規則第一○二條
      第一項第七款定有明文，經查，本件被告係駕駛自用小客
      車，於右轉時，未讓直行之告訴人丙○○所騎乘之普通重
      型機車先行，衡之前揭條文規定，被告顯有過失甚明，而
      本件經送臺灣省臺中縣區車輛行車事故鑑定委員會鑑定，
      該會以前揭鑑定書認被告駕駛自用小客車右轉未讓右方直
      行車先行，為肇事原因，告訴人丙○○駕駛普通重型機車
      ，無肇事因素，亦同此認定，故被告認雙方均有過失云云
      ，並不可採，併此敘明。
據上論斷，應依刑事訴訟法第四百五十五條之一第一項、第三項
、第三百六十四條、第三百七十三條、第三百六十八條，判決如
主文。
中    華    民    國    98    年    3     月    11    日
                  刑事第七庭  審判長法  官  陳 慧 珊
                                    法  官  丁 智 慧
                                    法  官  林 慶 郎
以上正本證明與原本無異。
不得上訴。
                                    書記官  廖 春 玉
中    華    民    國    98    年    3     月    11    日
附錄本案論罪科刑法條全文：
中華民國刑法第二百八十四條第二項
從事業務之人，因業務上之過失傷害人者，處一年以下有期徒刑
、拘役或一千元以下罰金，致重傷者，處三年以下有期徒刑、拘
役或二千元以下罰金。


司法院資訊處製作；財團法人民間司法改革基金會備份。
